【裁判字號】    92,訴,96
【裁判日期】    920227
【裁判案由】    違反毒品危害防制條例
【裁判全文】
臺灣新竹地方法院刑事判決                            九十二年度訴字第九六號
    公  訴  人  臺灣新竹地方法院檢察署檢察官
    被      告  甲○○
右列被告因違反毒品危害防制條例案件，經檢察官提起公訴（九十一年度毒偵字第一
○九三），本院判決如左：
    主  文
甲○○連續施用第一級毒品，累犯，處有期徒刑捌月，扣案之第一級毒品海洛因淨重
零點壹肆公克、包裝重零點貳貳公克（九十一年度保管字二四二號）沒收銷燬、注射
針筒陸支沒收之；又連續施用第二級毒品，累犯，處有期徒刑肆月，扣案之第二級毒
品安非他命毛重零點伍公克（九十一年度保管字第三八○號）沒收銷燬、吸食器壹組
、玻璃球壹個、分裝匙參支沒收之；應執行有期徒刑拾壹月，扣案之第一級毒品海洛
因淨重零點壹肆公克、包裝重零點貳貳公克（九十一年度保管字二四二號）、第二級
毒品安非他命毛重零點伍公克（九十一年度保管字第三八○號）沒收銷燬之、注射針
筒陸支、吸食器壹組、玻璃球壹個、分裝匙參支均沒收之。
    事  實
一、甲○○於民國八十七年間，因藥事法案件，迭經台灣桃園地方法院以八十七年度
    訴緝字第五一號、台灣高等法院以八十七年度上訴字第五二二○號判決判處有期
    徒刑十月確定在案，於九十年四月八日執行完畢；另同案違反毒品危害防制條例
    部分，則經前開法院於八十九年十二月十五日為免刑之判決確定；詎甲○○仍不
    知悔悟，又分別基於施用第一級毒品以及第二級毒品之概括犯意，自九十一年四
    月間某日起至同年八月二十九日十四時五十分許分別回溯二十六小時及九十六小
    時內某時止，連續在桃園縣八德市○○○街四六巷二弄十五號住處，以注射針筒
    將第一級毒品海洛因注入體內，及將第二級毒品安非他命置入吸食器內燒烤成煙
    吸食之方式，連續施用第一級毒品海洛因、第二級毒品安非他命多次，嗣於九十
    一年八月二十八日十五時許，在新竹縣新豐鄉○○路○段一五五之十六號二○三
    號房為警查獲，並扣得第一級毒品海洛因淨重○點一四公克（包裝重○點二二公
    克）、第二級毒品安非他命毛重○點五公克、注射針筒六支、吸食器一組、玻璃
    球一個、分裝匙三支。
二、案經新竹縣警察局竹北分局報告台灣新竹地方法院檢察署檢察官偵查起訴。
    理  由
一、右揭事實，業經被告甲○○於本院審理時坦承不諱，而被告經警查獲時所採集之
    尿液，經送國防部憲兵司令部刑事鑑識中心鑑定結果，分別有嗎啡、甲基安非他
    命陽性反應，有採集尿液姓名編號對照表暨該中心九十一年十二月十七日（九一
    ）綱得字第一六九○九號鑑驗通知書各一紙在卷可稽，另扣案之第一級毒品海洛
    因經送鑑定結果確含有第一級毒品海洛因成分，淨重○點一四公克（包裝重○點
    二二公克），亦有法務部調查局九十一年十月二十三日調科壹字第一○○○○一
    四九二號鑑定通知書一紙足參，並有第二級毒品安非他命毛重○點五公克、注射
    針筒六支、吸食器一組、玻璃球一個、分裝匙三支，扣案可據，是被告確有於前
    揭時間地點多次施用第一級毒品海洛因、第二級毒品安非他命之行為，應堪認定
    ；而被告前因施用毒品案件，經台灣桃園地方法院於八十九年十二月十五日以八
    十七年度訴緝字第五一號判決免刑確定乙情，分別有台灣新竹地方法院檢察署刑
    案資料查註紀錄表、台灣高等法院被告全國前案紀錄表、台灣桃園地方法院八十
    七年度訴緝字第五一號刑事判決各一件在卷可按。綜上所述，被告前經觀察、勒
    戒後，有繼續施用毒品傾向，經裁定令入戒治處所施以強制戒治，於戒治期滿，
    由法院為免刑判決後，五年內再犯毒品危害防制條例第十條第一項、第二項之罪
    之事實，足資認定，是本件事證已臻明確，被告之犯行堪予認定。
二、被告多次施用第一級毒品及多次施用第二級毒品，核其所為，均分別係違反毒品
    危害防制條例第十條第一項、同條例第十條第二項之罪。其分別持有第一級毒品
    、第二級毒品之低度行為，應為施用第一級毒品、第二級毒品之高度行為所吸收
    ，不另論罪。又被告先後分別多次施用第一級毒品及多次施用第二級毒品，時間
    緊接，所犯之罪名及犯罪構成要件均相同，顯係基於概括犯意反覆為之，為連續
    犯，依刑法第五十六條之規定，分別以一罪論，並均加重其刑。查被告於八十七
    年間，因藥事法案件，迭經台灣桃園地方法院以八十七年度訴緝字第五一號、台
    灣高等法院以八十七年度上訴字第五二二○號判決判處有期徒刑十月確定在案，
    於九十年四月八日執行完畢等情，有上開台灣高等法院被告全國前案紀錄表、台
    灣新竹地方法院檢察署刑案資料查註紀錄表可稽，被告前受有期徒刑之執行完畢
    後，五年以內再犯本件有期徒刑以上之罪，為累犯，均應依刑法第四十七條之規
    定，加重其刑，並遞加重之。而被告所犯之前開二罪施用方式顯不相同，可見被
    告所為二罪間之犯意個別、行為互異，應分論併罰。爰審酌被告不思正途，沈溺
    於吸毒惡習，不知自制，惟其於犯罪後尚能坦承犯行等一切情狀，分別量處如主
    文所示之刑，並定其應執行之刑。扣案之第一級毒品海洛因淨重○點一四公克（
    包裝重○點二二公克）、第二級毒品安非他命毛重○點五公克，爰依毒品危害防
    制條例第十八條第一項前段之規定，沒收銷燬之；至扣案之注射針筒六支、吸食
    器一組、玻璃球一個、分裝匙三支，為被告所有且為供被告犯罪所用之物，業據
    被告自承在卷，亦應依法沒收之。
據上論斷，應依刑事訴訟法第二百九十九條第一項前段，毒品危害防制條例第十條第
一項、第二項、第十八條第一項前段，刑法第十一條前段、第五十六條、第四十七條
、第五十一條第五款、第三十八條第一項第二款，判決如主文。
本案經檢察官邱朝智到庭執行職務。
中      華      民      國    九十二    年    二      月    二十七      日
                              台灣新竹地方法院刑事第二庭
  法  官
右正本證明與原本無異。
如不服本判決，應於判決送達後十日內向本院提出上訴狀。
附錄本案論罪科刑所適用法條全文：
毒品危害防制條例第十條第一項、第二項：
施用第一級毒品者，處六月以上五年以下有期徒刑。
施用第二級毒品者，處三年以下有期徒刑。


司法院資訊處製作；財團法人民間司法改革基金會備份。
